---
title: "Presentation för Socialstyrelsen 180509"
author: "Martin Magnéli"
date: '2018-05-07'
output: html_document
---

```{r setup, include=FALSE}
knitr::opts_chunk$set(echo = TRUE)
```


I VARA-studien har vi validerat SKLs Vården i siffror och Svenska Höftprotesregistrets instrument för att mäta vårdskador efter höftprotesoperation.

Vi genomförde retrospektiv journalgranskning på 1998 patienter med höftprotes. Vi granskade alla sjukhusvårdtillfällen 90 dagar efter operationen och registrerade alla skador och vårdskador vi hittade med Markörbaserad journalgranskning.

####-Vi hittade 2116 skador hos 1171 patienter. 
####-1604 skador hos 975 patienter bedömdes som vårdskador (undvikbara).
####-Endast 54% av skadorna hade en korrekt ICD-10 kod.

```{r, include=FALSE}
source("load_base_files.R")
keys2 <- read.csv("selectedpatients.csv") %>%
        select(serial_no, pnr) 
sp_prim <- sp_total %>%
        mutate(days = op_date - adm_date, days2 = disc_date - op_date) %>% 
        filter(days >= 0, days2 > 0) #Selecting primary admissions
dead_index <- left_join(sp_prim, mort, by = "serial_no")
dead_index <- dead_index %>%
        mutate(index_dead = if_else(death_date == disc_date, 1, 0)) %>%
        mutate(dead_30 = if_else(death_date - op_date <= 30 & index_dead == 0, 1, 0)) %>%
        mutate(dead_90 = if_else(death_date - op_date <= 90 & index_dead == 0, 1, 0)) %>%
        select(serial_no, index_dead, dead_30, dead_90) %>%
        distinct(serial_no, .keep_all = T)

ae_data <- sp_total %>% #selecting admissions with pos codes
        mutate(ae = if_else(grepl(paste(codes_main, collapse= "|"), icd_main) 
                            | grepl(paste(codes_all, collapse= "|"), icd_main)
                            | grepl(paste(codes_all, collapse= "|"), icd_code),1,0)) %>%
        #mutate(days = adm_date - op_date) %>%
        filter(adm_date - op_date < 90 & disc_date >= op_date) %>%
        mutate(index_ae = if_else(ae == 1 & op_date >= adm_date & disc_date > op_date, 1, 0)) %>%
        mutate(re_30_ae = if_else(ae == 1 & index_ae == 0 & adm_date - op_date <= 30 & adm_date > op_date, 1, 0)) %>%
        mutate(re_90_ae = if_else(ae == 1 & index_ae == 0 & adm_date - op_date <= 90 & adm_date > op_date, 1, 0)) %>%
        filter(ae == 1) 
index <- filter(ae_data, index_ae == 1) %>%
        distinct(serial_no, .keep_all = T) %>%
        mutate(index_ae = 1) %>%
        select(serial_no, index_ae)

re_30 <- filter(ae_data, re_30_ae == 1) %>%
        distinct(serial_no, .keep_all = T) %>%
        mutate(ae_30 = 1) %>%
        select(serial_no, ae_30)

re_90 <- filter(ae_data, re_90_ae == 1) %>%
        distinct(serial_no, .keep_all = T) %>%
        mutate(ae_90 = 1) %>%
        select(serial_no, ae_90)
ae_data <- left_join(ac, index, by = "serial_no") %>%
        left_join(re_30, by = "serial_no") %>%
        left_join(re_90, by = "serial_no") %>%
        left_join(dead_index, by = "serial_no")
ae_data$index_ae[is.na(ae_data$index_ae)] <- 0
ae_data$ae_30[is.na(ae_data$ae_30)] <- 0
ae_data$ae_90[is.na(ae_data$ae_90)] <- 0
ae_data$index_dead[is.na(ae_data$index_dead)] <- 0
ae_data$dead_30[is.na(ae_data$dead_30)] <- 0
ae_data$dead_90[is.na(ae_data$dead_90)] <- 0

ae_data <- ae_data %>%       
        mutate(pos_30 = if_else(ae_30 == 1 | dead_30 == 1, 1, 0)) %>%
        mutate(pos_90 = if_else(ae_90 == 1 | dead_90 == 1, 1, 0)) %>%
        select(serial_no, pos_30, pos_90, los_group, readm_group)

x <- ae_data
rm(fn, codes_all, codes_main, sp_total, dead, mort, sp_prim, dead_index, index, re_30, re_90)
#VARA AEs from RRR
fn <- file.path(base_location, "ae_data.csv")
rrr_data <- read.csv(file=fn, encoding=encoding_type)

rrr_data$event_date <- as.Date(rrr_data$event_date)

aes <- rrr_data %>%
        filter( causality > 2 ) %>%
        left_join(ac, by = "serial_no") 

aes <- aes %>%
        mutate(days = event_date - op_date) %>%
        mutate(rrr_i = if_else(op_date >= adm_date & disc_date > op_date & adm_date <= event_date & event_date <= disc_date , 1, 0)) %>%
        mutate(rrr_30 = if_else(rrr_i == 0 & event_date - op_date <= 30 , 1, 0)) %>%
        mutate(rrr_90 = if_else(rrr_i == 0 & event_date - op_date <= 90 , 1, 0)) 
aes_prev <- filter(aes, avoidability > 2)
aes_serious <- filter(aes, NCCMERP > 5)
aes_all <- aes
aes_s <- aes_serious
aes_p <- aes_prev

transformDF <- function(df) {
        df1 <- df %>%
                filter(rrr_i == 1) %>%
                distinct(serial_no, .keep_all = T) %>%
                select(serial_no, rrr_i)
        
        df2 <- df %>%
                filter(rrr_30 == 1) %>%
                distinct(serial_no, .keep_all = T) %>%
                select(serial_no, rrr_30)
        
        df3 <- df %>%
                filter(rrr_90 == 1) %>%
                distinct(serial_no, .keep_all = T) %>%
                select(serial_no, rrr_90)
        
        df <- left_join(ac, df1, by = "serial_no") %>%
                left_join(df2, by = "serial_no") %>%
                left_join(df3, by = "serial_no") %>%
                mutate(rrr_both_30 = if_else(rrr_i == 1 | rrr_30 == 1, 1, 0)) %>%
                mutate(rrr_both_90 = if_else(rrr_i == 1 | rrr_90 == 1, 1, 0)) %>%
                select(serial_no, rrr_i, rrr_30, rrr_90, rrr_both_30, rrr_both_90)
}

aes <- transformDF(aes)
aes_prev <- transformDF(aes_prev)
aes_ser <- transformDF(aes_serious)

aes[is.na(aes)] <- 0
aes_prev[is.na(aes_prev)] <- 0
aes_ser[is.na(aes_ser)] <- 0

AE_frame <- left_join(ae_data, aes, by = "serial_no")
AE_frame_prev <- left_join(ae_data, aes_prev, by = "serial_no")
AE_frame_ser <- left_join(ae_data, aes_ser, by = "serial_no")


catFun <- function(df) {
        df <- mutate(df, cat_30= (if_else(rrr_both_30 == 1 & pos_30 == 1, "TP"
                                     , if_else(rrr_both_30 == 0 & pos_30 == 0, "TN"
                                     , if_else(rrr_both_30 == 1 & pos_30 == 0, "FN","FP")))))

        df<- mutate(df, cat_90 = (if_else(rrr_both_90 == 1 & pos_90 == 1, "TP"
                                    , if_else(rrr_both_90 == 0 & pos_90 == 0, "TN"
                                    , if_else(rrr_both_90 == 1 & pos_90 == 0, "FN","FP")))))

        df <- select(df, serial_no, pos_30, pos_90, rrr_i, rrr_30
                   , rrr_90, rrr_both_30, rrr_both_90, cat_30, cat_90) 
}
AE_frame <- catFun(AE_frame)   
AE_frame <- left_join(keys2, AE_frame, by = "serial_no")
AE_frame_prev <- catFun(AE_frame_prev)
AE_frame_prev <- left_join(keys2, AE_frame_prev, by = "serial_no")
AE_frame_ser <- catFun(AE_frame_ser)
AE_frame_ser <- left_join(keys2, AE_frame_ser, by = "serial_no")

```

###Sensitivitet (90 dagar) för instrumenten baserat på ICD-koder
```{r}
y <- table(AE_frame$cat_30)
y['TP']/(y['TP']+y['FN'])
y['TN']/(y['TN']+y['FP'])
x <- table(AE_frame$cat_90)
x['TP']/(x['TP']+x['FN'])
x['TN']/(x['TN']+x['FP'])

```
Preventable
```{r}
y <- table(AE_frame_prev$cat_30)
y['TP']/(y['TP']+y['FN'])
y['TN']/(y['TN']+y['FP'])
x <- table(AE_frame_prev$cat_90)
x['TP']/(x['TP']+x['FN'])
x['TN']/(x['TN']+x['FP'])
```
Serious
```{r}
y <- table(AE_frame_ser$cat_30)
y['TP']/(y['TP']+y['FN'])
y['TN']/(y['TN']+y['FP'])
x <- table(AE_frame_ser$cat_90)
x['TP']/(x['TP']+x['FN'])
x['TN']/(x['TN']+x['FP'])
```

```{r, include=FALSE}
#Preparing merge 
library(boot) 
library(randomForest)
library(ranger)
library(neuralnet)
library(nnet)
library(magrittr)
#rm(list = ls())

data_3 <- read.csv("/Users/martinmagneli/Desktop/Testanalys VARA/tab_3.csv", encoding="latin1", dec = ",", na.strings = ".")
data_3$VTID_Median <- NULL

base_location <- file.path("/Volumes/NO NAME/VARA_DATA_orginal/")
encoding_type = "latin1"

fn <- file.path(base_location, "aestudiepopvkedj.txt")
ac <- read.delim(file=fn, 
                 header=TRUE, 
                 encoding=encoding_type, 
                 stringsAsFactors=FALSE)
ac <- ac %>% select(pnr = Personnummer
                    , op_date = SHPR.Primäroperationsdatum
                    , adm_date = Inskrivningsdatum
                    , disc_date = Utskrivningsdatum
                    , prim_clin = SHPR.Klinik
                    , los = Vårdtid
                    , fx = Fraktur
                    , readm_group = Återinläggningsgrupp
                    , los_group = Vårdtidsindelningsgrupp) 

keys2 <- read.csv("selectedpatients.csv") %>%
        select(serial_no, pnr) 

ac <- left_join(keys2, ac, by = "pnr")
ac$op_date <- as.Date(ac$op_date)
ac$adm_date <- as.Date(ac$adm_date)

fn <- file.path(base_location, "aeindexvtfstudiepop.txt")
index <- read.delim(file=fn, 
                    header=TRUE, 
                    encoding=encoding_type, 
                    stringsAsFactors=FALSE) %>%
        select(pnr = Personnummer, sex = Kön, age = Ålder.vid.utskrivning
               , hospital = Sjukhus..klartext, residence = Hemförsamling, city = Hemkommun)


index <- left_join(keys2, index, by = "pnr") %>%
        distinct(serial_no, .keep_all = T) %>%
        left_join(ac, by = "serial_no") 

index <- index %>% mutate(fx = factor(fx, levels=c("Ja", "Nej")
                                      , labels=c("Yes", "No"))
                          , sex = factor(sex, labels=c("Male", "Female"))) %>%
        select(serial_no, pnr = pnr.x, sex, age, los, fx, prim_clin, op_date, los_group, readm_group, residence, city)

fn <- file.path(base_location, "aestudiepop_patientreg.txt")
sp <- read.delim(file=fn, 
                 header=TRUE, 
                 encoding=encoding_type, 
                 stringsAsFactors=FALSE)

fn <- file.path(base_location, "aestudiepop_patientreg_2012.txt")
sp_12 <- read.delim(file=fn, 
                    header=TRUE, 
                    encoding=encoding_type, 
                    stringsAsFactors=FALSE)
sp <- sp %>% 
        dplyr::select(pnr = Personnummer
                      , adm_date = Inskrivningsdatum..num
                      , disc_date = Utskrivningsdatum..num
                      , adm_days = Vårdtid
                      , icd_code = Diagnoser
                      , icd_main = Huvuddiagnoskod
                      , operation = Operationer
                      , re_hospital = Sjukhus..klartext
                      , ward = Medicinskt.verksamhetsområde..klartext)

sp_12 <- sp_12 %>% 
        dplyr::select(pnr = PNR 
                      , adm_date = INDATUM
                      , disc_date = UTDATUM
                      , adm_days = VTID
                      , icd_code = DIAGNOS
                      , icd_main = HDIA
                      , operation = OP
                      , re_hospital = Sjukhusnamn
                      , ward = MVOtext)
sp_total <- sp %>%
        bind_rows(sp_12) %>%
        left_join(index, sp_total, by = "pnr") %>%
        select(serial_no
               , pnr
               , adm_date
               , op_date
               , disc_date
               , re_hospital)

#readmission
sp_total$adm_date <- as.Date(sp_total$adm_date)
sp_total$disc_date <- as.Date(sp_total$disc_date)


sp_prim <- sp_total %>%
        mutate(days = op_date - adm_date, days2 = disc_date - op_date) %>% 
        filter(days >= 0, days2 > 0) #Selecting primary admissions

readm <- anti_join(sp_total, sp_prim) %>% 
        mutate(days = adm_date - op_date) %>%     #selecting readmissions within 90 days
        filter(days <= 90 & days > 0)

readm <- group_by(readm, serial_no) %>%
        mutate(readmissions = n()) %>%
        distinct(serial_no, .keep_all = TRUE) %>%
        select(serial_no
               , readmissions)
# creating master dataset
master <- left_join(index, readm, by = "serial_no") %>%
        select(serial_no
               , pnr
               , sex
               , age
               , fx
               , hospital = prim_clin
               , los
               , readmissions
               , op_date, los_group, readm_group)

master$readmissions[is.na(master$readmissions)] <- 0

#adding aes
fn <- file.path(base_location, "ae_data.csv")
ae_data <- read.csv(file=fn, encoding=encoding_type)
ae_data$event_date <- as.Date(ae_data$event_date)
found_AEs <- ae_data %>%
        filter(causality > 2 )   #all AEs

aes_all <- found_AEs %>%
        group_by(serial_no) %>%
        mutate(AEs = n()) %>%
        distinct(serial_no, .keep_all = TRUE) 

aes_prev <- filter(found_AEs, avoidability > 2) %>%
        group_by(serial_no) %>%
        mutate(AEs = n()) %>%
        distinct(serial_no, .keep_all = TRUE) 

aes_ser <- filter(found_AEs, NCCMERP > 5) %>%
        group_by(serial_no) %>%
        mutate(AEs = n()) %>%
        distinct(serial_no, .keep_all = TRUE)

joinfun <- function(df){left_join(master, df, by = "serial_no") %>%
        select(serial_no, sex, age, fx, op_date, event_date, hospital, los, readmissions, AEs, los_group, readm_group)}

master_all <- joinfun(aes_all)
master_prev <- joinfun(aes_prev)
master_ser <- joinfun(aes_ser)
master_all$AEs[is.na(master_all$AEs)] <- 0
master_prev$AEs[is.na(master_prev$AEs)] <- 0
master_ser$AEs[is.na(master_ser$AEs)] <- 0

master_all$op_date <- as.Date(master_all$op_date)
master_all$event_date <- as.Date(master_all$event_date)
master_prev$op_date <- as.Date(master_prev$op_date)
master_prev$event_date <- as.Date(master_prev$event_date)
master_ser$op_date <- as.Date(master_ser$op_date)
master_ser$event_date <- as.Date(master_ser$event_date)
master_all <- master_all %>%
        mutate(has_ae_30 = if_else(event_date - op_date <= 30 , 1, 0))
master_all$has_ae_30[is.na(master_all$has_ae_30)] <- 0
master_all$ae_30 <- factor(master_all$has_ae_30 > 0, levels = c(FALSE, TRUE), labels = c("No", "Yes"))
master_all$has_ae_30 <- NULL
master_prev <- master_prev %>%
        mutate(has_ae_30 = if_else(event_date - op_date <= 30 , 1, 0))
master_prev$has_ae_30[is.na(master_prev$has_ae_30)] <- 0
master_prev$ae_30 <- factor(master_prev$has_ae_30 > 0, levels = c(FALSE, TRUE), labels = c("No", "Yes"))
master_prev$has_ae_30 <- NULL
master_ser <- master_ser %>%
        mutate(has_ae_30 = if_else(event_date - op_date <= 30 , 1, 0))
master_ser$has_ae_30[is.na(master_ser$has_ae_30)] <- 0
master_ser$ae_30 <- factor(master_ser$has_ae_30 > 0, levels = c(FALSE, TRUE), labels = c("No", "Yes"))
master_ser$has_ae_30 <- NULL

groupHosp <- function(df) {
        df <- mutate(df, type = if_else(df$hospital == "Karolinska/Huddinge" 
                                        |df$hospital == "Karolinska/Solna"
                                        |df$hospital == "Linköping"
                                        |df$hospital == "SU/Mölndal"
                                        |df$hospital == "SUS/Lund"
                                        |df$hospital == "SUS/Malmö"
                                        |df$hospital == "Umeå"
                                        |df$hospital == "Uppsala"
                                        |df$hospital == "Örebro"
                                        , "university"
                                        , if_else(df$hospital == "Borås-Skene"
                                        |df$hospital == "Danderyd"
                                        |df$hospital == "Eksjö"
                                        |df$hospital == "Eskilstuna"
                                        |df$hospital == "Falun"
                                        |df$hospital == "Gävle"
                                        |df$hospital == "Halmstad"
                                        |df$hospital == "Helsingborg"
                                        |df$hospital == "Hässleholm-Kristianstad"
                                        |df$hospital == "Jönköping"
                                        |df$hospital == "Kalmar"
                                        |df$hospital == "Karlskrona-Karlshamn"
                                        |df$hospital == "Karlstad"
                                        |df$hospital == "Lidköping-Skövde"
                                        |df$hospital == "Norrköping"
                                        |df$hospital == "Sunderbyn"
                                        |df$hospital == "Sundsvall"
                                        |df$hospital == "Södersjukhuset"
                                        |df$hospital == "Uddevalla"
                                        |df$hospital == "Varberg"
                                        |df$hospital == "Västerås"
                                        |df$hospital == "Växjö"
                                        |df$hospital == "Östersund"
                                        |df$hospital =="Capio S:t Göran" & df$fx == "Yes" #S:t Göran considered county if fracture patient
                                        , "county",
                                        if_else(df$hospital == "Aleris Specialistvård Bollnäs"
                                        |df$hospital == "Aleris Specialistvård Motala"
                                        |df$hospital == "Aleris Specialistvård Nacka"
                                        |df$hospital == "Aleris Specialistvård Sabbatsberg"
                                        |df$hospital == "Art Clinic Göteborg"
                                        |df$hospital == "Art clinic Jönköping"
                                        |df$hospital == "Capio Movement Halmstad"               
                                        |df$hospital == "Capio Ortopediska Huset"
                                        |df$hospital == "Capio S:t Göran" & df$fx == "No"
                                        |df$hospital == "Carlanderska"
                                        |df$hospital == "Hermelinen Spec.vård"
                                        |df$hospital == "Ortho Center IFK-kliniken"
                                        |df$hospital == "Ortho Center Stockholm"
                                        |df$hospital == "Sophiahemmet"
                                        , "private"
                                        , "countypart"))))
}
master_all <- groupHosp(master_all)
master_prev <- groupHosp(master_prev)
master_ser <- groupHosp(master_ser)

master_all$op_date <- lubridate::year(master_all$op_date)
master_prev$op_date <- lubridate::year(master_prev$op_date)
master_ser$op_date <- lubridate::year(master_ser$op_date)
#adding codes as predictor
x <- select(x, serial_no, index_ae, re_30_ae, re_90_ae)
master_all <- left_join(master_all, x, by = "serial_no") %>%
        distinct(serial_no, .keep_all = TRUE)
master_all$index_ae[is.na(master_all$index_ae)] <- 0
master_all$re_30_ae[is.na(master_all$re_30_ae)] <- 0
master_all$re_90_ae[is.na(master_all$re_90_ae)] <- 0
master_all <- mutate(master_all, both_30 = if_else(index_ae == 1 | re_30_ae == 1, "Yes", "No"))
master_all <- mutate(master_all, both_90 = if_else(index_ae == 1 | re_90_ae == 1, "Yes", "No"))
master_all$both_30 %<>% factor
master_all$both_90 %<>% factor
master_all$index_ae <- factor(master_all$index_ae > 0, levels = c(FALSE, TRUE), labels = c("No", "Yes"))
master_all$re_30_ae <- factor(master_all$re_30_ae > 0, levels = c(FALSE, TRUE), labels = c("No", "Yes"))
master_all$re_90_ae <- factor(master_all$re_90_ae > 0, levels = c(FALSE, TRUE), labels = c("No", "Yes"))


ag_data <- data_3 %>%
        rename(type = sjktyp, op_date = AR, sex = KON, age = ALDER, fx = fraktur) %>%
        mutate(type = factor(type, levels=c("Länsdelssjukhus", "Länssjukhus", "Privatsjukhus", "Universitetssjukhus")
                , labels=c("countypart", "county", "private", "university"))
               , sex = factor(sex, labels=c("Male", "Female", "Both"))
               , fx = factor(fx, labels=c("Yes", "No"))) 

joinfun <- function(df){left_join(df, ag_data, by = c("type", "op_date"
                                                      , "age", "sex", "fx")) %>% 
                mutate(type = factor(type, labels=c("countypart", "county", "private", "university"))
                    , sex = factor(sex, labels=c("Male", "Female"))
                    , fx = factor(fx, labels=c("Yes", "No"))) %>%
                select( AEs, sex, age, fx, op_date, los, readmissions
                     , type, VTID_P50, VTID_P75, VTID_P90, VTID_P95
                     , VTID_Mean, VTID_StdDev, AEs)#, ae_30, index_ae, re_30_ae, re_90_ae, both_30, both_90)
        } 
                       
train_data_all <- joinfun(master_all)
train_data_prev <- joinfun(master_prev)
train_data_ser <- joinfun(master_ser)

train_data_all <- na.omit(train_data_all)
train_data_prev <- na.omit(train_data_prev)
train_data_ser <- na.omit(train_data_ser)
train_data_all$ae_90 <- factor(train_data_all$AEs > 0, levels = c(FALSE, TRUE), labels = c("No", "Yes"))
train_data_all$AEs <- NULL
train_data_prev$ae_90 <- factor(train_data_prev$AEs > 0, levels = c(FALSE, TRUE), labels = c("No", "Yes"))
train_data_prev$AEs <- NULL
train_data_ser$ae_90 <- factor(train_data_ser$AEs > 0, levels = c(FALSE, TRUE), labels = c("No", "Yes"))
train_data_ser$AEs <- NULL

train_data_all_30 <- select(train_data_all, -ae_90) %>%
        rename(has_AE = ae_30)
train_data_all_90 <- select(train_data_all, -ae_30) %>%
        rename(has_AE = ae_90)
train_data_prev_30 <- select(train_data_prev, -ae_90) %>%
        rename(has_AE = ae_30)
train_data_prev_90 <- select(train_data_prev, -ae_30) %>%
        rename(has_AE = ae_90)
train_data_ser_30 <- select(train_data_ser, -ae_90) %>%
        rename(has_AE = ae_30)
train_data_ser_90 <- select(train_data_ser, -ae_30) %>%
        rename(has_AE = ae_90)

```
##Försök att bygga ett nytt instrument
Målet är att skapa ett nytt instrument som är baserat på mer robust data än ICD-koder. Resultaten från journalgranskningen och data på:  
- vårdskador  
- kön  
- ålder  
-fraktur  
-vårdtid  
-antal återinläggningar  
-sjukhustyp  

kompletterades med aggregerade data från socialstyrelsen och för varje patient:  
- vårdtid för 50, 75, 90, 95 percentilena  
- medelvårdtid och standarddeviation för samma sjukhustyp med uppdelning på   
- ålder  
- kön  
- fraktur   
- år
```{r}
head(data_3)
```
En tredjedel av datasetet har sparats för validering. Resterande används som träningsset. Vi använde 10 folds cross-validation för samtliga metoder


```{r}
no_splits <- 10
shuffled <- sample(nrow(no_na_data), replace = FALSE)
batch_size <- floor(length(shuffled)/no_splits)
calcSens <- function(x) {
        y <- x['Yes', 'Yes']/sum(x[ ,'Yes'])
}
calcSpec <- function(x) {
        y <- x['No', 'No']/sum(x[ ,'No'])
}
```
###Vi började med Random forest plots
```{r}
rffun <-function(df){
        no_splits <- 10
shuffled <- sample(nrow(df), replace = FALSE)
batch_size <- floor(length(shuffled)/no_splits)
calcSens <- function(x) {
        y <- x['Yes', 'Yes']/sum(x[ ,'Yes'])
}
calcSpec <- function(x) {
        y <- x['No', 'No']/sum(x[ ,'No'])
}
for (i in 0:(no_splits-1)) {
        if (i == 0) results_rf <- list()

        if (i == no_splits - 1) {
                test_rows <- shuffled[(i*batch_size + 1):length(shuffled)]
        } else {
                test_rows <- shuffled[1:batch_size + i*batch_size]
        }
        train_rows <- shuffled[!(shuffled %in% test_rows)]
        train <- df[train_rows, ]
        test <- df[test_rows, ]
        cross_model <- randomForest(has_AE ~., data = train)
        p <- predict(cross_model, newdata = test)
        results_rf <- append(results_rf, list(table(predicted = p, true=test$has_AE)))
}

print(paste("Sensitivity", sapply(results_rf, calcSens) %>%
        mean()))

paste("Specificity", sapply(results_rf, calcSpec) %>%
        mean())
}
rffun(test_both)
rffun(test_re)
rffun(train_data_all_30)
rffun(train_data_all_90)
rffun(train_data_prev_30)
rffun(train_data_prev_90)
rffun(train_data_ser_30)
rffun(train_data_ser_90)
```
sens_rf <- sapply(results_rf, calcSens) %>%
        mean()

spec_rf <- sapply(results_rf, calcSpec) %>%
        mean()
####Vi korrigerade viktningen i modellen för att öka specificiteten
```{r}
rffun2 <- function(df, w){
                no_splits <- 10
shuffled <- sample(nrow(df), replace = FALSE)
batch_size <- floor(length(shuffled)/no_splits)
calcSens <- function(x) {
        y <- x['Yes', 'Yes']/sum(x[ ,'Yes'])
}
calcSpec <- function(x) {
        y <- x['No', 'No']/sum(x[ ,'No'])
}
        for (i in 0:(no_splits-1)) {
        if (i == 0) results_rf2 <- list()
        
        if (i == no_splits - 1) {
                test_rows <- shuffled[(i*batch_size + 1):length(shuffled)]
        } else {
                test_rows <- shuffled[1:batch_size + i*batch_size]
        }
        train_rows <- shuffled[!(shuffled %in% test_rows)]
        train <- df[train_rows, ]
        test <- df[test_rows, ]
        cross_model <- ranger(has_AE~., data = train, case.weights = (1 +(train$has_AE == "No")*w))
        p <- predict(cross_model, data = test)
        results_rf2 <- append(results_rf2, list(table(predicted = p$predictions, true=test$has_AE)))
}

print(paste("Sensitivity", sapply(results_rf2, calcSens) %>%
        mean()))

paste("Specificity", sapply(results_rf2, calcSpec) %>%
        mean())
}

rffun2(test_both, 3)
rffun2(test_re, 3)
rffun2(train_data_all_30, 5.5)
rffun2(train_data_all_90, 3.7) 
rffun2(train_data_prev_30, 1)
rffun2(train_data_prev_90, 1.3)
rffun2(train_data_ser_30, 1.3)
rffun2(train_data_ser_90, 1.3)
```
###Sensitivitet
```{r, echo=FALSE}
print(sens_rf2)
```
###Specificitet
```{r, echo=FALSE}
print(spec_rf2)
```
Resultatet är nästan samma som instrumentet trots att vi ej använder ICD-koder.

Vi prövar några andra metoder.

###Bagging
```{r}
for (i in 0:(no_splits-1)) {
        if (i == 0) results_bag <- list()
        
        if (i == no_splits - 1) {
                test_rows <- shuffled[(i*batch_size + 1):length(shuffled)]
        } else {
                test_rows <- shuffled[1:batch_size + i*batch_size]
        }
        train_rows <- shuffled[!(shuffled %in% test_rows)]
        train <- no_na_data[train_rows, ]
        test <- no_na_data[test_rows, ]
        cross_model <- ranger(has_AE~., data = train, mtry = 13, case.weights = (1 +(train$has_AE == "No")*4.5))
        p <- predict(cross_model, data = test)
        results_bag <- append(results_bag, list(table(predicted = p$predictions, true=test$has_AE)))
}

sens_bag <- sapply(results_bag, calcSens) %>%
        mean()

spec_bag <- sapply(results_bag, calcSpec) %>%
        mean()
```
###Sensitivitet
```{r, echo=FALSE}
print(sens_bag)
```
###Specificitet
```{r, echo=FALSE}
print(spec_bag)
```
###Logistisk regression
```{r}
logfun <- function(df, w){
         no_splits <- 10
shuffled <- sample(nrow(df), replace = FALSE)
batch_size <- floor(length(shuffled)/no_splits)
calcSens <- function(x) {
        y <- x['Yes', 'Yes']/sum(x[ ,'Yes'])
}
calcSpec <- function(x) {
        y <- x['No', 'No']/sum(x[ ,'No'])
}
        for (i in 0:(no_splits-1)) {
        if (i == 0) results_log <- list()
        
        if (i == no_splits - 1) {
                test_rows <- shuffled[(i*batch_size + 1):length(shuffled)]
        } else {
                test_rows <- shuffled[1:batch_size + i*batch_size]
        }
        train_rows <- shuffled[!(shuffled %in% test_rows)]
        train <- df[train_rows, ]
        test <- df[test_rows, ]
        cross_model <- glm(has_AE ~., family = binomial(link = logit), data = train, weights = (1 +(train$has_AE == "No")*w)) 
        p <- predict(cross_model, newdata = test, type = "response")
        p <- ifelse(p > 0.5, "Yes", "No")
        results_log <- append(results_log, list(table(predicted = p, true=test$has_AE)))
}

print(paste("Sensitivity", sapply(results_log, calcSens) %>%
        mean()))

paste("Specificity", sapply(results_log, calcSpec) %>%
        mean())
}

logfun(test_both, 1)
logfun(test_re, 1)
logfun(train_data_all_30, 1.5)
logfun(train_data_all_90, 1)
logfun(train_data_prev_30, 0.8)
logfun(train_data_prev_90, .3)
logfun(train_data_ser_30, 1)
logfun(train_data_ser_90, 1)
```
###Sensitivitet
```{r, echo=FALSE}
print(sens_log)

```
###Specificitet
```{r, echo=FALSE}
print(spec_log)

```
###Neurala nätverk
```{r}
nn_data <- no_na_data %>%
        select(has_AE, sex, fx, age, los, readmissions, VTID_Mean, VTID_P50, VTID_P75, VTID_P90, VTID_P95, VTID_StdDev)
nn_data$has_AE <- ifelse(nn_data$has_AE == "Yes", 1, 0)
nn_data$fx <- ifelse(nn_data$fx == "Yes", 1, 0)
nn_data$sex <- ifelse(nn_data$sex == "Female", 0, 1)
scl <- function(x) {(x - min(x))/(max(x) - min(x))}
nn_data[, 4:ncol(nn_data)] <- data.frame(lapply(nn_data[,4:ncol(nn_data)], scl))
n <- names(nn_data)
f <- as.formula(paste("has_AE ~", paste(n[!n %in% "has_AE"], collapse = " + ")))
no_splits <- 10
shuffled <- sample(nrow(nn_data), replace = FALSE)
batch_size <- floor(length(shuffled)/no_splits)
for (i in 0:(no_splits-1)) {
        if (i == 0) results_nn <- list()

        if (i == no_splits - 1) {
                test_rows <- shuffled[(i*batch_size + 1):length(shuffled)]
        } else {
                test_rows <- shuffled[1:batch_size + i*batch_size]
        }
        train_rows <- shuffled[!(shuffled %in% test_rows)]
        train <- nn_data[train_rows, ]
        test <- nn_data[test_rows, ]
        cross_model <- neuralnet(f, data = train, hidden = 3, act.fct = "logistic", linear.output = FALSE, lifesign = "minimal") 
        p <- compute(cross_model, test[, -1])
        p1 <- p$net.result
        pred1 <- ifelse(p1>0.5, 1, 0)
        results_nn <- append(results_nn, list(table(predicted = pred1, true=test$has_AE)))
}
calcSens_nn <- function(x) {
        y <- x['1', '1']/sum(x[ ,'1'])
}
sens_nn <- sapply(results_nn, calcSens_nn) %>%
        mean()
calcSpec_nn <- function(x) {
        y <- x['0' , '0']/sum(x[ ,'0'])
}
spec_nn <- sapply(results_nn, calcSpec_nn) %>%
        mean()

```
###Sensitivitet
```{r, echo=FALSE}
print(sens_nn)
```
###Specificitet
```{r, echo=FALSE}
print(spec_nn)
```
####Vårdtid verkar vara den starkaste prediktorn och vi testade logistisk regression med endast vårdtid som prediktor
```{r}
for (i in 0:(no_splits-1)) {
        if (i == 0) results_los <- list()
        
        if (i == no_splits - 1) {
                test_rows <- shuffled[(i*batch_size + 1):length(shuffled)]
        } else {
                test_rows <- shuffled[1:batch_size + i*batch_size]
        }
        train_rows <- shuffled[!(shuffled %in% test_rows)]
        train <- no_na_data[train_rows, ]
        test <- no_na_data[test_rows, ]
        cross_model <- glm(has_AE ~los, family = binomial(link = logit), data = train,weights = (1 +(train$has_AE == "No")*.6)) 
        p <- predict(cross_model, newdata = test, type = "response")
        p <- ifelse(p > 0.5, "Yes", "No")
        results_los <- append(results_los, list(table(predicted = p, true=test$has_AE)))
}

sens_los <- sapply(results_los, calcSens) %>%
        mean()

spec_los <- sapply(results_los, calcSpec) %>%
        mean()
```
###Sensitivitet
```{r, echo=FALSE}
print(sens_los)
```
###Specificitet
```{r, echo=FALSE}
print(spec_los)
```
###Vårdtid + återinläggningar
```{r, include=FALSE}
for (i in 0:(no_splits-1)) {
        if (i == 0) results_los_readm <- list()
        
        if (i == no_splits - 1) {
                test_rows <- shuffled[(i*batch_size + 1):length(shuffled)]
        } else {
                test_rows <- shuffled[1:batch_size + i*batch_size]
        }
        train_rows <- shuffled[!(shuffled %in% test_rows)]
        train <- no_na_data[train_rows, ]
        test <- no_na_data[test_rows, ]
        cross_model <- glm(has_AE ~los+readmissions, family = binomial(link = logit), data = train,weights = (1 +(train$has_AE == "No")*.7)) 
        p <- predict(cross_model, newdata = test, type = "response")
        p <- ifelse(p > 0.5, "Yes", "No")
        results_los_readm <- append(results_los_readm, list(table(predicted = p, true=test$has_AE)))
}

sens_los_readm <- sapply(results_los_readm, calcSens) %>%
        mean()

spec_los_readm <- sapply(results_los_readm, calcSpec) %>%
        mean()
```
###Sensitivitet
```{r, echo=FALSE}
print(sens_los_readm)
```
###Specificitet
```{r, echo=FALSE}
print(spec_los_readm)
```
###Kontroll av eventuella interaktioner
```{r}
log <- glm(has_AE~.+los*age + los*VTID_StdDev + los*readmissions + age*readmissions, family = binomial(link = logit), data = no_na_data)
anova(log, test = "Chisq")
 result <- predict(log, type = 'response')
 result <- ifelse(result > 0.5, "Yes", "No")
```
###Interaktion mellan ålder & vårdtid
```{r, include=FALSE}
for (i in 0:(no_splits-1)) {
        if (i == 0) results_mult <- list()
        
        if (i == no_splits - 1) {
                test_rows <- shuffled[(i*batch_size + 1):length(shuffled)]
        } else {
                test_rows <- shuffled[1:batch_size + i*batch_size]
        }
        train_rows <- shuffled[!(shuffled %in% test_rows)]
        train <- no_na_data[train_rows, ]
        test <- no_na_data[test_rows, ]
        cross_model <- glm(has_AE ~.+age*los, family = binomial(link = logit), data = train,weights = (1 +(train$has_AE == "No")*.85)) 
        p <- predict(cross_model, newdata = test, type = "response")
        p <- ifelse(p > 0.5, "Yes", "No")
        results_mult <- append(results_mult, list(table(predicted = p, true=test$has_AE)))
}

sens_mult <- sapply(results_mult, calcSens) %>%
        mean()

spec_mult <- sapply(results_mult, calcSpec) %>%
        mean()
```
###Sensitivitet
```{r, echo=FALSE}
print(sens_mult)
```
###Specificitet
```{r, echo=FALSE}
print(spec_mult)
```

##Jämförelse av olika metoder

| Metod     | Sensitivitet | Specificitet |
|:---------:|:------------:|:------------:|
| **ICD-koder** | **0.48**         | **0.81**         |
| Random Forest| 0.40 | 0.80 |
| Bagging | 0.38 | 0.80 |
| Logistisk regression | 0.42 | 0.81 |
| *Neurala nätverk* | *0.80* | *0.45* |
|**Logistisk regression med:**| | |
| Endast vårdtid | 0.40 | 0.80 |
|Vårdtid + återinläggningar | 0.45 | 0.80 |
| Alla variabler + interaktion vårdtid och ålder | 0.45 | 0.81 |

```{r}

```
bra för att fixa faktorer 
train_data_all_90$residence %<>% factor
train_data_all_90$city %<>% factor
```

